【裁判字號】    89,訴,206
【裁判日期】    890512
【裁判案由】    偽造文書
【裁判全文】
臺灣士林地方法院刑事判決                          八十九年度訴字第二六號
    公  訴  人  臺灣士林地方法院檢察署檢察官
    被      告  甲○○
右列被告因偽造文書案件，經檢察官提起公訴（八十九年度偵字第三三一七號），本
院判決如左：
    主  文
甲○○行使偽造私文書，足以生損害於公眾及他人，累犯，處有期徒刑參月。
內政部警政署國道公路警察局公警局交字第Ｚ00000000號舉發違反道路交通
管理事件通知單偽造「乙○○」之簽名肆枚及指印肆枚均沒收。
    事  實
一、甲○○曾於民國八十四年間因違反麻醉藥品管理條例案件，經臺灣高等法院判處
    有期徒刑二年六月，於八十四年十月五日判決確定，嗣於八十七年四月二十五日
    執行完畢。甲○○明知僅領有學習駕駛執照，仍於八十九年三月十六日晚上八時
    二十九分許，駕駛車號ＦＱ─１１５０自小客車，行經國道一號高速公路北向汐
    止收費站時，為警欄查，詎為免被開單處罰，竟冒用其弟「乙○○」名義，在內
    政部警政署國道公路警察局公警局交字第Ｚ00000000號舉發違反道路交
    通管理事件通知單之被通知人收執聯中，偽造「乙○○」之簽名，其他三聯則複
    印偽造簽名，並於四聯上均偽造指印，再交還舉發之警員收執，藉以表示已收受
    該告發通知單，而持之行使，足生損害於「乙○○」及交通違規舉發之正確性。
二、案經內政部警政署國道公路警察局第一警察隊報請臺灣士林地方法院檢察署檢察
    官偵查起訴。
    理  由
一、右揭事實業據被告甲○○於本院審理中坦承不諱，復有系爭內政部國道公路警察
    局舉發違反道路交通管理事件通知單四聯扣案可証，事證明確，被告犯行應堪認
    定。
二、被告為規避處罰，冒用他人姓名，在警員填發之違反道路交通管理事件通知單上
    ，偽簽他人姓名，並偽造指印，在習慣上係表示該通知聯已由被告收受之證明，
    與一般收據性質相同，屬私文書，被告復將之交還填單舉發之警員，持之行使，
    顯已就該文書內容有所主張，核其所為係犯刑法第二百十條、第二百十六條之行
    使偽造私文書罪。被告偽造簽名及指印之偽造署押為偽造私文書之階段行為，而
    偽造私文書後持以行使，其偽造之低度行為，應為行使之高度行為所吸收，均不
    另論罪。又被告接續在四聯單上偽造簽名及指印，乃接續犯行，公訴人雖未起訴
    偽造指印之犯行，惟與起訴論罪科刑部分，乃事實上一罪，亦為起訴效力所及。
    被告有事實欄所載之犯罪科刑及執行情形，此為被告所供承，復有臺灣高等法院
    被告全國前案紀錄表一份存卷可按，其受有期徒刑之執行完畢後五年以內再犯本
    件有期徒刑以上之罪，係屬累犯，應依法加重其刑。末查卷附之上開違反道路交
    通管理事件通知單上偽造之「乙○○」之簽名四枚及指印四枚，均依刑法第二百
    十九條之規定，宣告沒收。
據上論斷，應依刑事訴訟法第二百九十九條第一項前段，刑法第二百十六條、第二百
十條、第四十七條、第二百十九條，判決如主文。
本案經檢察官徐文豪到庭執行職務。
中      華      民      國      八十九      年      五    月    十二    日
                                    臺灣士林地方法院刑事第二庭
                                              法  官  王  梅  英
右正本證明與原本無異。
如不服本判決，應於判決送達後十日內，向本院提出上訴狀。
                                              書記官  廖  春  玉
中      華      民      國      八十九      年      五    月    十二    日


司法院資訊處製作；財團法人民間司法改革基金會備份。
